臺灣桃園地方法院刑事判決
110年度交簡上字第291號
上  訴  人  
即  被  告  鄭珮婕


上列上訴人即被告因公共危險案件，不服本院民國110年9月15日
110年度桃交簡字第2179號刑事簡易判決（聲請簡易判決處刑案
號：110年度偵字第27133號），提起上訴，本院管轄之第二審合
議庭判決如下：
    主      文
上訴駁回。
    事實及理由
一、本案經本院合議庭審理結果，認原審以上訴人即被告鄭珮婕
    犯修正前駕駛動力交通工具而吐氣所含酒精濃度達每公升零
    點二五毫克以上罪，處有期徒刑2 月，併科罰金新臺幣4萬
    元，並諭知有期徒刑如易科罰金，罰金如易服勞役以新臺幣
    1,000 元折算1 日之折算標準，經核其認事、用法及量刑均
    無違法或不當，應予維持，除補充「被告鄭珮婕於本院之自
    白（簡上卷第33、48頁）」及後述之新舊法比較外，均爰用
    如附件所示第一審刑事簡易判決所記載之事實、證據及理由
    。
二、被告上訴意旨略以：伊是初犯，也很有誠心要改過自新，希
    望可以再減輕伊的刑度等語（簡上卷第33、49頁）。
三、經查：
  ㈠按行為後法律有變更者，適用行為時之法律，但行為後之法
    律有利於行為人者，適用最有利於行為人之法律，刑法第2
    條第1項定有明文。查被告行為後，刑法第185條之3第1項於
    民國111年1月28日修正公布，且於同年1月30日施行，修正
    前之法定刑為「處2年以下有期徒刑，得併科20萬元以下罰
    金」，修正後則規定「處3年以下有期徒刑，得併科30萬元
    以下罰金」，經比較新舊法之結果，修正後刑法之規定顯然
    並未較有利於被告，是依刑法第2條第1項前段之規定，自應
    適用被告行為時即修正前刑法第185條之3第1項之規定處斷
    。原審判決固未為前揭新舊法比較之論述，惟其適用法律結
    果，仍係認被告所為係犯修正前刑法第185 條之3 第1 項第
    1 款之罪，並無較不利於被告，本院認為並無以此撤銷原判
    決之必要。
  ㈡法官於有罪判決如何量處罪刑，為實體法賦予審理法官裁量 
    之刑罰權事項，法官行使此項裁量權，自得依據個案情節，
    參酌刑法第57條所定各款犯罪情狀之規定，於法定刑度內量
    處被告罪刑；除有逾越該罪法定刑或法定要件，或未能符合
    法規範體系及目的，或未遵守一般經驗及論理法則，或顯然
    逾越裁量，或濫用裁量等違法情事之外，自不得任意指摘其
    量刑違法（最高法院80年度台非字第473號判決、75年度台
    上字第7033號判決、72年度台上字第6696號判決、72年度台
    上字第3647號判決意旨可資參照）。
  ㈢原審審理結果，審酌被告酒後騎車，嚴重危及交通安全，缺
    乏尊重其他用路人生命、財產安全之觀念，經測得被告吐氣
    所含酒精濃度達每公升0.82毫克，及其於警詢自述為國中畢
    業之智識程度、家境免持之生活經濟狀況等一切情況，量處
    有期徒刑2 月，併科罰金新臺幣4萬元，並諭知有期徒刑如
    易科罰金，罰金如易服勞役之折算標準。經核原審判決認事
    用法俱無違誤，量刑亦已具體斟酌刑法第57條所列事項，復
    未逾越法定刑範圍，或有何顯然失當、濫用權限之情事。
  ㈣被告雖執前詞上訴，惟原審就本案量刑因素妥適審酌如上，
    未見原審此處有裁量逾越或瑕疵，被告以前詞指摘，難認有
    理由。
四、綜上，原審判決認事用法俱無不當，量刑亦屬妥適，應予維
    持，被告之上訴即無理由，應予駁回。
據上論斷，應依刑事訴訟法第455 條之1 第1 項、第3 項、第36
4 條、第373 條、第368 條，判決如主文。
本案經檢察官陳伯均聲請簡易判決處刑，檢察官林欣怡到庭執行
職務。
中　　華　　民　　國　　111 　年　　6 　　月　　1 　　日
                  刑事第四庭  審判長法  官  黃柏嘉
                                    法  官  涂偉俊
                                    法  官  張家豪 
以上正本證明與原本無異。
不得上訴。
                                    書記官  蔡宗豪
中　　華　　民　　國　　111 　年　　6 　　月　　2 　　日



附件：
臺灣桃園地方法院刑事簡易判決
                                 110年度桃交簡字第2179號
聲　請　人　臺灣桃園地方檢察署檢察官
被　　　告　鄭珮婕　女　民國00年00月00日生
                    身分證統一編號：Z000000000號
                    住○○市○○區○○○街00號4樓之2
上列被告因公共危險案件，經檢察官聲請以簡易判決處刑（110
年度偵字第27133 號），本院判決如下：
    主  文
鄭珮婕吐氣所含酒精濃度達每公升零點二五毫克以上而駕駛動力
交通工具，處有期徒刑貳月，併科罰金新臺幣肆萬元，有期徒刑
如易科罰金，罰金如易服勞役，均以新臺幣壹仟元折算壹日。
    犯罪事實及理由
一、鄭珮婕於民國110 年5 月16日晚間11時14分許前之某時，在
    桃園市○○區○○○街00號4 樓之2 住處內飲用酒類後，仍
    基於酒後駕駛動力交通工具之犯意，旋即騎乘車牌號碼000-
    000 號普通重型機車上路。嗣於同日晚間11時14分許，行經
    桃園市八德區力行街與介壽路1 段路口時，與孫紹軒駕駛之
    車牌號碼000-0000號自用小客車發生碰撞，經警據報到場處
    理，並於翌日凌晨0 時0 分許測得其吐氣所含酒精濃度達每
    公升0.82毫克，始悉上情。案經桃園市政府警察局八德分局
    報請臺灣桃園地方檢察署檢察官偵查後聲請簡易判決處刑。
二、證據：
㈠被告鄭珮婕於警詢及偵查中之自白（見偵卷第7 至10頁、第87
  至88頁）。
㈡證人孫紹軒於警詢時之證述（見偵卷第17至19頁）。
㈢桃園市政府警察局舉發違反道路交通管理事件通知單、當事人
  酒精測定紀錄表（見偵卷第25至31頁）。
㈣道路交通事故現場圖、道路交通事故調查報告表及道路交通事
  故照片42張（見偵卷第35至61頁）。
三、論罪科刑：
㈠核被告所為，係犯刑法第185 條之3 第1 項第1 款吐氣所含酒
  精濃度達每公升0.25毫克以上而駕駛動力交通工具罪。
㈡爰以行為人之責任為基礎，審酌酒後駕車之舉，對自己及其他
  不特定人之生命、身體及財產皆具高度危險，且不得酒駕之觀
  念業經政府大力宣導多年，並透過學校教育及各類媒體傳達各
  界周知，可認被告對酒駕之風險與危害當已有相當程度之認識
  。詎被告仍於飲用酒類後騎車上路，經警實施酒測時，吐氣所
  含酒精濃度達每公升0.82毫克，更因其酒醉狀態，不慎碰撞孫
  紹軒駕駛之自用小客車且致己受傷，不僅罔顧公眾往來之交通
  安全，更輕忽對他人及自身可能肇生之損害，實屬不該。惟考
  量本件被告行為幸未實際損及他人生命、身體，兼衡被告犯後
  坦承犯行之態度，於警詢時自陳所受教育程度為國中畢業，無
  業、家庭經濟狀況勉持（見偵卷第7 頁）等一切情狀，量處如
  主文所示之刑，併分別諭知有期徒刑易科罰金及罰金易服勞役
  之折算標準，以資警惕。
四、依刑事訴訟法第449 條第1 項前段、第3 項，刑法第185 條
    之3 第1 項第1 款、刑法第41條第1 項前段、第42條第3 項
    前段，刑法施行法第1 條之1 第1 項，逕以簡易判決處刑如
    主文。
五、如不服本判決，得自判決送達之日起20日內，向本院提出上
    訴狀（應附繕本），上訴於管轄之第二審合議庭。
本案經檢察官陳柏均聲請以簡易判決處刑。
中　　華　　民　　國　　110 　年　　9 　　月　　15　　日
                  刑事第十五庭　法　官　郭于嘉
以上正本證明與原本無異。
如不服本判決，應於判決送達後20日內向本院提出上訴狀（應附
繕本）。
                                書記官　蔡得憲
中　　華　　民　　國　 110　　年　　9 　　月　　15　　日
附錄本案論罪科刑法條全文：
中華民國刑法第185條之3駕駛動力交通工具而有下列情形之一者
，處2 年以下有期徒刑，得併科20萬元以下罰金：
一、吐氣所含酒精濃度達每公升零點二五毫克或血液中酒精濃度
    達百分之零點零五以上。
二、有前款以外之其他情事足認服用酒類或其他相類之物，致不
    能安全駕駛。三、服用毒品、麻醉藥品或其他相類之物，致
    不能安全駕駛。因而致人於死者，處3 年以上10年以下有期
    徒刑；致重傷者，處1 年以上7 年以下有期徒刑。曾犯本條
    或陸海空軍刑法第54條之罪，經有罪判決確定或經緩起訴處
    分確定，於5 年內再犯第1 項之罪因而致人於死者，處無期
    徒刑或5 年以上有期徒刑；致重傷者，處3 年以上10年以下
    有期徒刑。